【裁判字號】    99,抗,18
【裁判日期】    990126
【裁判案由】    聲請撤銷緩刑
【裁判全文】
臺灣高等法院高雄分院刑事裁定            99年度抗字第18號
抗  告  人  臺灣屏東地方法院檢察署檢察官
受  刑  人  甲○○
上列聲請人因聲請撤銷緩刑案件，不服臺灣屏東地方法院中華民
國98年12月2 日裁定（臺灣屏東地方法院98年度撤緩字第111 號
），提起抗告，本院裁定如下：
    主  文
原裁定撤銷，發回臺灣屏東地方法院。
    理  由
一、抗告意旨略稱：(一)查本案受刑人前因以偽造文書為手段，利
    用友人名義，向銀行詐取貸款高達新台幣31萬9 千元，經法
    院判處應執行有期徒刑1 年8 月，緩刑5 年，於94年10月5
    日確定；詎受刑人於前案確定後緩刑期間尚未過半之97年3
    月14日再犯業務侵占罪，之後又陸續於97年6 月間再犯背信
    及於97年6 月5 日及97年8 月5 日二犯業務侵占罪，並經法
    院判決應執行「有期徒刑8 月」，堪認受刑人對財務管理之
    守法觀念薄弱且未改過遷善，足認原宣告之緩刑難收其預期
    效果，而有執行刑罰之必要。(二)原審謂受刑人所犯前後二罪
    法益性質迥異等情作為本件聲請案駁回之理由乙節，按詐欺
    罪與侵占罪及背信罪均屬財產性犯罪，僅係犯罪態樣（手段
    ）不同而已，但對侵害他人財產法益則一，因此原審以上述
    理由駁回本件聲請案，認事用法，亦有未洽。爰依刑事訴訟
    法第403 條第1 項規定，提起抗告等語。
二、按緩刑期內，因故意犯他罪，而在緩刑期內受得易科罰金有
    期徒刑、拘役或罰金宣告確定，且足認原宣告之緩刑，難收
    預期效果，而有執行刑罰必要者，得撤銷其緩刑宣告，刑法
    第75條之1 第1 項第2 款定有明文。查受刑人甲○○前因詐
    欺及偽造文書案件，經原審以93年訴字第622 號判處有期徒
    刑1 年及10月，應執行有期徒刑1 年8 月，並經臺灣高等法
    院高雄分院以94年度上訴字第1027號予以宣告緩刑5 年，於
    民國94年10月5 日確定在案，然其乃於緩刑期內之97年6 月
    5 日、97年8 月5 日及97年6 月間某日犯業務侵占及背信共
    三罪，經臺灣高等法院高雄分院以98年上易字第556 號判處
    有期徒刑6 月、6 月及3 月，應執行有期徒刑8 月並得易科
    罰金，而於98年10月13日確定，有上開刑事判決及臺灣高等
    法院被告前案紀錄表各1 份在卷可稽。足見受刑人明知於緩
    刑期間內不得更犯罪，不知潔身自愛，仍故意再犯上開犯業
    務侵占二罪及背信一罪犯行，顯無徹底悔悟之意，亦對所犯
    是否構成撤銷緩刑之事由毫不在意，是上開詐欺及偽造文書
    案件宣告之緩刑能否達到促使受刑人改過自新之預期效果，
    尚非無研求之餘地；又受刑人所犯詐欺罪，與業務侵占、背
    信等罪，雖罪名不同，惟均屬財產犯罪類型，均係侵害他人
    財產法益，同對社會有危害及影響，故原裁定疏未詳查相關
    裁判，僅以受刑人所犯前、後兩案罪名並不相同，且犯罪型
    態、危害程度亦彼此殊異，前、後兩案之關聯性極為薄弱，
    難認受刑人存有高度之法敵對意識而一再犯案，及抗告人檢
    察官對於受刑人如何符合「足認原宣告緩刑難收預期效果，
    而有執行刑罰之必要」之實質要件，復未提出受刑人除上開
    判決之犯罪事實以外之其他證據證明為由，而駁回抗告人撤
    銷緩刑宣告之聲請，容有未恰。又本件受刑人既有前揭於緩
    刑期內，故意再犯前開業務侵占、背信等三罪，則該等犯行
    是否足認原宣告之緩刑難收其預期效果，而有執行刑罰之必
    要，即有再推求之必要，乃原裁定即逕予駁回抗告人之聲請
    ，尚有未當。抗告意旨執此指摘原裁定不當，為有理由，自
    應由本院將原裁定撤銷，發回原審法院，另為適法之裁定。
據上論結，應依刑事訴訟法第413 條，裁定如主文。
中    華    民    國    99    年    1     月    26    日
                 刑事第九庭     審判長法  官  莊秋桃
                                      法  官  范惠瑩
                                      法  官  田平安
以上正本與原本無異。
本件不得再抗告。
中    華    民    國    99    年    1     月    26    日
                                  書  記  官  張宗芳

司法院資訊處製作；財團法人民間司法改革基金會備份。
